# 财务公司开出承兑汇票转贴现会计处理

提问人：睡不醒 123 时间：2021-03-19 14:32:23
某集团下财务公司本期将开出银行承兑汇票转贴现至其他金融机构，票据到期日为次年，请问年报怎么披露？

回答人：chenyiwei
这种转贴现应根据出票金融机构的信用状况确定能否终止确认。如果不能终止确认的，则作为短期借款处理，且不终止确认应收票据。
如果是自己作为出票人的票据到其他金融机构贴现，则相当于获得短期借款。